Antônio Assis de Sousa Neto

Desenvolvedor Front-end

(88) 99945-5063, <u>netosouzacp@gmail.com</u>, <u>Linkedin</u>, <u>Github</u>, <u>Portfóilio</u> Sobral-CE

PERFIL

Sou um profissional dedicado e curioso pela área de desenvolvimento web que acredita que é possível transformar o mundo através da tecnologia. Com +4 anos de experiência na área atuando para entregar a melhor experiência para o usuário. Tenho utilizado tecnologias como Node Js, Javascript, HTML, CSS, Typescript e frameworks como Next Js, React JS e Vue JS, sempre buscando evoluir minhas habilidades técnicas e interpessoais, através de constante estudo.

EXPERIÊNCIA

Desenvolvedor Front-end - UX Software

10/2023 - Atualmente

- Liderei e atuei no desenvolvimento de uma plataforma de atendimento para serviços de suporte em ativos de rede de fibra óptica;
- Utilizei tecnologias como Node Js, React Js, Next JS e typescript para poder construir a aplicação de forma componentizada e organizada, prezando pela entrega e qualidade;
- Utilizando o GIT para o versionamento, assim como seus processos de git flow;
- Auxiliei na definição da arquitetura de pastas em projetos desenvolvidos em Next.js e React.js, assim como garantir uma organização lógica e eficiente do código
- Garanti que fosse possível a integração de forma eficientemente de tecnologias como React.js, Next.js e React Query, adaptando a mudanças rápidas nos requisitos, garantindo assim a entrega.

Desenvolvedor Front-end - UX Software

02/23 - 06/2023

- Utilizei as tecnologias do Next JS, React Js e Typescript para estilização foi usado o styled-components sendo auxiliado pela biblioteca Material UI;
- Trabalhei no desenvolvimento de uma plataforma para gerenciamento de projetos de engenharia elétrica;
- Como principal responsável pela construção do front-end cooperei na organização, distribuição e acompanhamento das tarefas da equipe;
- Consumi dados a partir de uma Rest API e todo o design do sistema foi feito a partir do figma;
- Utilizei o GIT para controlar e facilitar a colaboração e docker para a integração com o backend.

Estágio em Desenvolvimento Web - Kernel System Informática e Sistema

05/2022 - 02/2023

- Trabalhei com React JS e Next Js durante o estágio, utilizando ferramentas como a Context Api para o gerenciamento global das aplicações, além de Sass ou bibliotecas CSS-in-Js para estilização.
- Entrega de sistemas com diversos focos, incluindo gerenciamento de campanhas, atendimentos e Landing Pages.
- Priorização da aplicação de conhecimentos existentes e novas tecnologias para aprimorar a experiência do usuário.
- Implementação de testes unitários para garantir qualidade do software.
- Utilização do Git para controle de versionamento, integrado ao Bitbucket.

Bolsista Front-end - FUNCAP

08/2021 - 02/2023

- Trabalhei em um sistema focado no auxílio ao aprendizado de jovens e adultos;
- Utilização da linguagem Vue Js para o desenvolvimento;
- Correção de bugs, adição de novas funcionalidades e depuração de código;
- Atualização do sistema do Vue 2 para o Vue 3 para melhorar segurança e qualidade;
- Uso de tecnologias como Vue, vue-bootstrap e GIT

HABILIDADES E COMPETÊNCIAS

- Typescript
- ReactJS
- Next JS
- Vue JS
- Javascript, HTML, CSS
- Conhecimentos sobre UI Design
- Conhecimento sobre Metodologias ágeis
- Inglês básico

EDUCAÇÃO

Universidade Federal do Ceará - Bacharelado

Atuei como voluntário em certas partes do curso, como no Centro Acadêmico e atuei como Desenvolvedor Web voluntário na empresa júnior do curso chamada Loading Desenvolvimento Jr.